【裁判字號】    95,訴,9283
【裁判日期】    951009
【裁判案由】    返還信用卡消費貸款
【裁判全文】
臺灣臺北地方法院民事判決              95年度訴字第9283號
原      告  國泰世華商業銀行股份有限公司
法定代理人  甲○○
訴訟代理人  黃怡伶
被      告  乙○○
上列當事人間請求返還信用卡消費貸款事件，本院於中華民國95
年9月25日言詞辯論終結，判決如下：
    主  文
被告應給付原告新台幣伍拾玖萬捌仟陸佰伍拾陸元，及其中新台
幣伍拾陸萬貳仟捌佰伍拾參元部分自民國95年7月20日起至清償
日止，按週年利率百分之十九點七計算之利息。
被告應給付原告新台幣壹拾柒萬貳仟肆佰伍拾玖元，及其中新台
幣壹拾陸萬捌仟貳佰捌拾參元部分自民國95年7月20日起至民國
96年5月18日止，按週年利率百分之四點八八計算之利息，並自
民國95年5月19日起至清償日止，按週年利率百分之十四點八八
計算之利息。
訴訟費用由被告負擔。
    事  實
甲、原告方面：
一、聲明：如主文所示。
二、陳述：
（一）被告於民國（以下同）91年10月7日，與原告成立信用卡
      使用契約，領用如附表所示之信用卡。依約被告就使用係
      爭信用卡所生之債務，負全部給付責任。此有信用卡申請
      書暨信用卡約定條款可證。被告領用係爭信用卡後，即得
      於各特約商店記帳消費，依信用卡約定條款第14、15條之
      約定，應於當期繳款截止日前向原告全部清償，或以循環
      信用方式繳付最低應繳金額，逾期清償者依信用卡約定條
      款第15、21、22條之約定，除喪失期限利益外，應另行給
      付原告按年息百分之19.7計算之利息。至95年7月19日止
      帳款尚餘新台幣（以下同）133,048元，及其中本金123,9
      47元未按期繳付。
（二）被告於94年5月18日以代償卡代付其於中國信託商業銀行
      之信用卡欠款，就該代償部分之利息及費用，計收方式係
      以代償後，前24個月內以年息百分之4.88計收利息，第25
      個月起以年息百分之14.88計收利息。至95年7月19日尚餘
      172,459元，及其中本金168,283元未按期繳付。
（三）被告另於93年3月19日與原告成立簡易通信貸款契約，向
      原告貸款350,000元，按年息百分之18計算之利息，約定
      分60期清償，依年金法按月計付本息，併入信用卡帳單中
      與信用卡消費帳款ㄧ同繳納。依約定條款第1條之約定，
      如未依約於繳款期限前繳款或未繳足月付金時，原告得將
      未繳金額之本金部分，或經原告主張視為到期之本金部分
      ，按信用卡循環利率（年息百分之19.7）計算之利息。依
      約定條款第4、5條之約定，倘為延遲繳款經原告主張暫停
      被告信用卡之權利時，除喪失期間利益，視同全部到期。
      至95年7月19日止尚餘284,408元，及其中本金267,629元
      未按期繳付。
（四）被告另於93年11月2日與原告成立簡易通信貸款契約，向
      原告貸款210,000元，按年息百分之18.5計算之利息，約
      定分陸拾期清償，依年金法按月計付本息，併入信用卡帳
      單中與信用卡消費帳款ㄧ同繳納。依約定條款第1條之約
      定，如未依約於繳款期限前繳款或未繳足月付金時，原告
      得將未繳金額之本金部分，或經原告主張視為到期之本金
      部分，按信用卡循環利率（年息百分之19.7）計算之利息
      。依約定條款第4、5條之約定，倘為延遲繳款經原告主張
      暫停被告信用卡之權利時，除喪失期間利益，視同全部到
      期。至95年7月19日止尚餘181,200元，及其中本金171,27
      7元未按期繳付。
（五）查被告至95年7月19日止，尚餘771,115元未按期繳付，（
      含信用卡帳款金額為133,048元，簡易通信貸款帳款金額
      為465,608元，及代償金額為172,459元。），迭經催討無
      效。為特檢相關證物，狀請鈞院鑒核。
（六）兩造合意訂臺灣臺北地方法院為第一審管轄法院。
（七）原台灣第一信託投資股份有限公司變更為匯通商業銀行股
      份有限公司。匯通商業銀行股份有限公司於91年6月3日變
      更為國泰商業銀行股份有限公司。又國泰商業銀行股份有
      限公司於92年6月26日經財政部核准正式與世華聯合商業
      銀行股份有限公司合併，國泰商業銀行股份有限公司為消
      滅銀行，世華聯合商業銀行股份有限公司為存續銀行，世
      華聯合商業銀行股份有限公司並於92年10 月27日經經濟
      部核准登記正式更名為國泰世華商業銀行股份有限公司，
      原國泰商業銀行股份有限公司暨原世華聯合商業銀行股份
      有限公司之權利義務關係由合併後存續並更名之國泰世華
      商業銀行股份有限公司依公司法第75條規定概括承受。
三、證據：提出信用卡申請書及信用卡約定條款二件、代償卡申
    請書及約定條款一件、簡易通信貸款申請書及約定條款二件
    、債權明細查報表、帳單、消費明細表、繳款明細表各一件
    為證。
乙、被告方面：被告未於言詞辯論期日到場，亦未提出書狀作何
    聲明或陳述。
    理  由
甲、程序方面：
一、依約定書第26條規定，兩造就本件訟爭事項，合意以本院為
    第一審管轄法院，是依民事訴訟法第24條規定，本院有管轄
    權。
二、本件被告未於言詞辯論期日到場，核無民事訴訟法第386 條
    所列各款情形，應依原告之聲請，由其一造辯論而為判決。
乙、實體方面：
一、本件原告主張被告於91年10月7日與原告成立信用卡使用契
    約，領用如附表所示之信用卡至各特約商店記帳消費，至95
    年7月19日止尚欠133,048元（其中本金123,947元）未按期
    繳付；被告於94年5月18日與原告簽立代償卡契約，由原告
    代為償付被告於中國信託商業銀行之信用卡欠款，惟至95年
    7月19日止尚欠172,459元（其中本金168,283元）未按期繳
    付；被告另於93年3月19日與原告成立簡易通信貸款契約，
    向原告借款350,000元，至95年7月19日止尚欠284,408元（
    其中本金267,689元）未按期繳付；被告另於93年11月2日與
    原告成立簡易通信貸款契約，向原告借款210,000元，至95
    年7月19日止尚欠181,200元（本金171,277元）未按期繳付
    ；依約被告喪失期間利益，視同全部到期等前開事實；已據
    原告提出與所述相符之信用卡申請書暨信用卡約定條款、簡
    易通信貸款申請書及約定條款、代償卡申請書及約定條款、
    帳單、消費明細表等件為證。被告未到庭陳述，亦未提出書
    狀作何答辯，是自堪信原告之主張為真實。
二、按消費借貸之借用人應於約定期限內，返還與借用物種類、
    品質、數量相同之物，民法第478條前段定有明文；再按遲
    延之債務，以支付金錢為標的者，債權人得請求依法定利率
    計算之遲延利息。但約定利率較高者，仍從其約定利率。本
    件被告與原告訂立信用卡契約記帳消費，又向原告借款，均
    未依約償還，尚欠如主文第一、二項所示金額未還，參照前
    開說明，原告依信用卡契約及消費借貸法律關係，請求被告
    如數給付，為有理由，應予准許。
丙、結論：本件原告之訴為有理由，依民事訴訟法第385條第1項
    前段、第78條判決如主文。
中    華    民    國    95    年    10   月     9     日
                  民事第四庭    法  官  洪遠亮
附表：
Master               正卡卡號:0000000000000000
核卡日：91/10/07     國泰銀行
代償信用卡           正卡卡號:0000000000000000
核卡日：94/05/17     國泰世華銀行
信用卡簡易通信貸款   正卡卡號:0000000000000000
核卡日：93/03/19     國泰世華銀行
信用卡簡易通信貸款   正卡卡號:0000000000000000
核卡日：93/11/02     國泰世華銀行
以上正本係照原本作成
如對本判決上訴，須於判決送達後20日內向本院提出上訴狀
中    華    民    國    95    年    10    月    11    日
                                書記官  陳莉庭


司法院資訊處製作；財團法人民間司法改革基金會備份。
